臺灣士林地方法院民事裁定
110年度消債聲免字第8號
聲  請  人  
即  債務人  馮宥騰（原名：馮天翔）
代  理  人  陳香如律師(法扶律師)
相  對  人
即  債權人  上海商業儲蓄銀行股份有限公司
法定代理人  李慶言  
相  對  人
即  債權人  兆豐國際商業銀行股份有限公司
法定代理人  張兆順  
相  對  人
即  債權人  花旗(台灣)商業銀行股份有限公司
法定代理人  莫兆鴻  
相  對  人
即  債權人  板信商業銀行股份有限公司
法定代理人  劉炳輝  
相  對  人
即  債權人  元大商業銀行股份有限公司
法定代理人  翁健    
相  對  人
即  債權人  永豐商業銀行股份有限公司
法定代理人  陳嘉賢  
相  對  人
即  債權人  玉山商業銀行股份有限公司
法定代理人  黃男州  
相  對  人
即  債權人  台新國際商業銀行股份有限公司
法定代理人  尚瑞強  
相  對  人  
即  債權人  日盛國際商業銀行股份有限公司
法定代理人  郭倍廷  
相  對  人
即  債權人  安泰商業銀行股份有限公司
法定代理人  丁予康  
相  對  人 
即  債權人  中國信託商業銀行股份有限公司
法定代理人  利明献  
相  對  人
即  債權人  華南產物保險股份有限公司
法定代理人  凃志佶  
上列聲請人聲請免責，本院裁定如下：
    主  文
聲請人馮宥騰（原名：馮天翔）應予免責。
    理  由
一、按法院裁定開始清算程序後，債務人有薪資、執行業務所得
    或其他固定收入，扣除自己及依法應受其扶養者所必要生活
    費用之數額後仍有餘額，而普通債權人之分配總額低於債務
    人聲請清算前2年間，可處分所得扣除自己及依法應受其扶
    養者所必要生活費用之數額者，法院應為不免責之裁定。但
    債務人證明經普通債權人全體同意者，不在此限；債務人因
    第133條之情形，受不免責之裁定確定後，繼續清償達該條
    規定之數額，且各普通債權人受償額均達其應受分配額時，
    得聲請法院裁定免責，消費者債務清理條例（下稱消債條例
    ）第133條、第141條分別定有明文。
二、聲請意旨略以：伊前經本院110年度消債職聲免字第37號裁
    定認定聲請前二年可處分所得扣除必要支出生活費用後，尚
    餘新臺幣（下同）42萬3,973元，惟普通債權人於清算程序
    受償額為39萬2,895元，依消債條例第133條規定裁定不應予
    免責確定。嗣伊繼續清償各普通債權人，其受償總額為3萬1
    ,078元，且各普通債權人受償額均達其應受分配額，爰依消
    債條例第141條規定聲請免責等語。
三、經查：
㈠、聲請人前向本院聲請清算，經本院以109年度消債清字第13號
    裁定自民國109年6月3日17時起開始清算程序，復於110年3
    月10日經本院以109年度司執消債清第28號裁定終止清算程
    序，嗣因本院認聲請人該當消債條例第133條所定不免責事
    由，而以110年度消債職聲免字第37號裁定聲請人不予免責
    確定等情，業經本院依職權調取相關卷宗查核屬實。
㈡、聲請人於本院裁定開始清算時起至裁定免責前之期間有固定
    薪資收入，於扣除每月必要生活費用後尚有餘額，其於聲請
    清算前二年內之收入所得總額扣除自己之必要生活費用，尚
    餘42萬3,973元，而全體普通債權人於清算程序中受償39萬2
    ,895元等情，業經本院110年度消債職聲免字第37號裁定認
    定在案。而聲請人主張於前開不免責裁定確定後，已繼續清
    償各普通債權人共計3萬1,078元，且各普通債權人受償額均
    達其應受分配額等情，業據其提出國泰世華商業銀行匯出匯
    款憑證影本為憑（見本院卷第12至15頁），並經相對人陳報
    在卷（見本院卷第20、23、24、27、29、33、37、41、42、
    43頁），堪認債務人業已依本院110年度消債職聲免字第37
    號裁定附表「繼續清償至第141條所定各債權人最低應受分
    配額之數額」欄所示之金額即第133條所定之數額為清償，
    且各普通債權人受償額均達其應受分配額，則聲請人依消債
    條例第141條規定聲請免責，於法並無不合，應予准許。
四、爰裁定如主文。
中　　華　　民　　國　　111 　年　　4 　　月　　 15 　日
                  民事第一庭  法  官  黃筠雅
以上正本係照原本作成。
如對本裁定抗告，應於裁定送達後10日內向本院提出抗告狀，並
繳納抗告費新臺幣1,000 元。
中　　華　　民　　國　　111 　年　　4 　　月　　15　　日
                              書記官  陳芝箖